【裁判字號】    98,中簡上,772
【裁判日期】    980824
【裁判案由】    毀損等
【裁判全文】
臺灣臺中地方法院刑事判決           98年度中簡上字第772號
上  訴  人
即  被  告  乙○○
上列上訴人因毀損等案件，不服本院臺中簡易庭98年度中簡字第
2065號中華民國98年6 月25日第一審簡易判決（聲請案號：臺灣
臺中地方法院檢察署98年度偵字第9154號），提起上訴，本院判
決如下：
    主    文
上訴駁回。
    事實及理由
一、本案經本院審理結果，認第一審簡易判決認事用法及量刑均
    無不當，應予維持，並引用第一審判決書記載之事實、證據
    及理由（含臺灣臺中地方法院檢察署聲請簡易判決處刑書）
    。
二、上訴意旨：伊因酒醉不小心推倒派出所內的花瓶，並非故意
    毀損，否認此部分毀損犯行；就毀損文書部分伊認罪，但原
    審量刑過重。請求撤銷原判決，就毀損花瓶部分改判無罪，
    毀損文書部分則從輕量刑等語。
三、按被告以外之人於審判外之陳述，雖不符刑事訴訟法第159
    條之1 至第159 條之4 之規定，而經當事人於審判程序同意
    作為證據，法院審酌該言詞陳述或書面陳述作成時之情況，
    認為適當者，亦得為證據。當事人、代理人或辯護人於法院
    調查證據時，知有第159 條第1 項不得為證據之情形，而未
    於言詞辯論終結前聲明異議者，視為有前項之同意，刑事訴
    訟法第159 條之5 定有明文。查被告於本院準備程序時，對
    於本案偵查卷內之人證、書證，均表示無意見，迄至本案言
    詞辯論終結前，對於卷內之人證、書證，亦未聲明異議，有
    本院準備程序筆錄及審判筆錄在卷可考；另經本院審酌卷內
    各該人員陳述時之情狀，均查無被違法取供或非出於自由意
    志之情形，相關書證亦查無違法取證或造假虛捏之情事，以
    之作為本案之證據，皆屬適當，依前揭規定，本判決以下所
    引用之卷內人證、書證均得為本案之證據，合先敘明。
四、經查，被告於98年3 月23日下午撕毀告訴人甲○○之計程車
    執業登記證後，為警帶回烏日派出所，在警方還未處理完畢
    前一直要離開，且在所內胡言亂語，經警請其坐下，其卻將
    放置在派出所內的花瓶推倒等情，業據證人即烏日派出所警
    員胡光成於偵查中證述無誤，並有胡光成製作之職務報告書
    1 份在卷可佐，且被告於偵查中就上開犯行亦已坦承不諱，
    此部分事證應甚為明確。而被告於98年8 月17日本院審理時
    復表示不需再傳喚證人胡光成到庭，益徵其辯稱是不小心推
    倒花瓶云云，並非事實，無可採信。原審就此部分認事用法
    並無不當，量刑亦屬妥適，被告上訴意旨空言否認此部分犯
    行，為無理由，應予駁回。
五、再按量刑輕重，係屬事實審法院得依職權自由裁量之事項，
    茍已斟酌刑法第57條各款所列情狀而未逾越法定刑度，不得
    遽指為違法，最高法院72年台上字第6696號判例意旨可資參
    照。查本件原審量刑既已審酌刑法第57條之各款情形，亦未
    逾越法定刑度，揆諸前揭判例意旨，自不能率指原審判決有
    何違法失當之處，被告上訴理由主張原審就毀損文書部分量
    刑過重，亦無理由，應予駁回。
六、據上論斷，應依刑事訴訟法第455 條之1 第1 項、第3 項、
    第373 條、第368 條，判決如主文。
中    華    民    國    98    年    8     月    24    日
                  刑事第七庭    審判長法  官  陳慧珊
                                      法  官  丁智慧
                                      法  官  莊嘉蕙
上正本證明與原本無異。
本件不得上訴。
                                      書記官  王嘉麒
中    華    民    國    98    年    8     月    24    日


司法院資訊處製作；財團法人民間司法改革基金會備份。
